臺灣桃園地方法院刑事判決　　　　　　110年度審易字第596號
公　訴　人　臺灣桃園地方檢察署檢察官
被　　　告　林克弦



上列被告因侮辱罪案件，經檢察官提起公訴（109年度偵字第249
29號），本院判決如下：
    主  文
林克弦犯公然侮辱罪，處罰金新臺幣陸仟元，如易服勞役，以新
臺幣壹仟元折算壹日。
    事  實
一、林克弦於民國108 年11月6 日上午10時50分許，在不詳地點
    ，連結網路登入「英雄聯盟」線上遊戲，並使用莊季霖持有
    之帳號「kent8809」登入後，以暱稱「激動肥宅」把玩該遊
    戲，因與暱稱為「- 侯登耀- 喊在」之侯登耀，有言語上之
    交鋒爭執，而心生不滿。竟於聊天平台上發表「還是你色盲
    」、「色盲就去看醫生，別在這裡腦殘又秀下限的」等文字
    ，辱罵侯登耀，以此貶損侯登耀之人格及社會評價。
二、案經侯登耀訴由桃園市政府警察局龜山分局報告臺灣桃園地
    方檢察署檢察官偵查起訴。
    理  由
壹、程序方面：
    本案據以認定被告林克弦犯罪之供述證據，公訴人及被告在
  本院審理時均未爭執其證據能力，復經本院審酌認該等證據之
  作成並無違法、不當或顯不可信之情況，而非供述證據亦非公
  務員違背法定程序所取得，依刑事訴訟法第159 條之5 第2 項
  、第158 條之4 規定反面解釋，均有證據能力，合先敘明。
貳、實體方面：
一、被告林克弦固坦承有使用暱稱「激動肥宅」之帳號，代莊季
    霖在「英雄聯盟」線上遊戲中練習，且曾向莊季霖收取代練
    的費用等事實。但否認有在起訴書所載時間，登入「英雄聯
    盟」線上遊戲，以暱稱「激動肥宅」於聊天平台上，發表「
    還是你色盲」、「色盲就去看醫生，別在這裡腦殘又秀下限
    的」等文字，辱罵暱稱為「- 侯登耀- 喊在」之侯登耀，辯
    稱：在LINE上我有跟這個帳號的主人莊季霖說我下午才會上
    線，不是上午就上線。且莊季霖把帳號給我就表示他也有可
    能把帳號給別人等語。
二、惟查：
  ㈠證人即告訴人侯登耀於108 年11月6 日上午10時50分許，在
    「英雄聯盟」線上遊戲中，與遊戲平台中其他的玩家匹配，
    其中有暱稱「激動肥宅」之人，暱稱為「- 侯登耀- 喊在」
    。其遭暱稱「激動肥宅」之人，在聊天平台上以「還是你色
    盲」、「色盲就去看醫生，別在這裡腦殘又秀下限的」等文
    字侮辱。其心裡很難過，覺得被侮辱了等情，業據證人侯登
    耀迭於警詢、偵查及本院審理時證述明確（參偵卷第7 至9
    頁、第138 頁，本院卷第117 至120 頁）。復與證人即在「
    英雄聯盟」線上遊戲中設立帳號「kent8809」、暱稱「激動
    肥宅」之莊季霖證述的情節相符（參偵卷11至16頁，詳後述
    ），且有新加坡商競舞電競有限公司台灣分公司109 年5 月
    8 日競舞電競字第0109050803號函（參偵卷第85至87頁）、
    「英雄聯盟」線上遊戲聊天平台頁面（參偵卷第73至75頁）
    在卷足憑。由此可證，證人侯登耀證述的情節應屬事實，可
    以認定。
  ㈡證人莊季霖證稱：帳號「kent8809」是我的，以前在網路遊
    戲「英雄聯盟」的暱稱是「激動肥宅」，現在改為「喵咪喵
    咪」。我於108 年11月6 日，沒有在遊戲中留言「色盲就去
    看醫生，別在這裡腦殘又秀下限的」等文字。我於108 年10
    月及11月間，曾經請比較厲害的玩家幫我使用帳號，我會付
    費給他，那個人就是「弦」即林克弦，他幫我打遊戲積分。
    我使用網路匯款1800元至林克弦的中國信託帳號0000000000
    00號內。我與林克弦在網咖認識，我常戴帽子，所以他叫我
    帽子哥。後來我知道林克弦於108 年10月6 日上午10時50分
    左右，有在網路遊戲「英雄聯盟」裡，對其他玩家侯登耀爆
    粗口，因為帳號「kent8809」只有我與林克弦在玩。那段時
    間，我在臺北市○○區○○路○段000 巷00號明湖傳統市場
    上班，工作時間為當天凌晨4 點到下午1 點。我會知道這件
    事，是侯登耀有傳訊息給我，提供他們的文字訊息，林克弦
    使用我的帳號說「反正帳號主人又不是我，你就告吧」，偵
    卷第74頁有記載等語（參偵卷第11至16頁、第130 至131 頁
    ，本院卷第111 至117 頁）。
  ㈢衡酌證人侯登耀證稱：108 年11月6 日上午，在「英雄聯盟
    」線上遊戲中，「激動肥宅」有說「我看警方吃不吃你的案
    XD」、「反正帳號主人不是我XD」、「你慢慢逍遙」、「舒
    服又置在」等語（參偵卷第138 至139 頁，本院卷第119 頁
    ）。再衡酌「英雄聯盟」線上遊戲聊天平台頁面（參偵卷第
    74至75頁）所示，可知「激動肥宅」於前述日期，在「英雄
    聯盟」線上遊戲聊天平台上，對暱稱為「- 侯登耀- 喊在」
    之證人侯登耀，發表「還是你色盲」、「色盲就去看醫生，
    別在這裡腦殘又秀下限的」等文字。證人侯登耀詢問「我嗎
    」之後，「激動肥宅」立即稱：「我看警方吃不吃你的案XD
    」、「反正帳號主人不是我XD」、「你慢慢逍遙」、「舒服
    又置在」等語。由此足見，暱稱「激動肥宅」名義之人，對
    證人侯登耀發表前述侮辱性言詞後，自己表示不是帳號主人
    等情。由此可見，證人莊季霖證稱其未於上述時間，以前言
    詞侮辱證人侯登耀等情，應可信為真實。復觀察被告林克弦
    與證人莊季霖之對話訊息、匯款紀錄照片（參偵卷第41至55
    頁）所示，可見證人莊季霖確曾請被告林克弦，代打「英雄
    聯盟」線上遊戲之積分，證人莊季霖以網路匯款1800元至被
    告林克弦的中國信託銀行帳戶內等情，且被告林克弦於偵審
    亦均承認此事。由此可見，證人莊季霖上述證詞均屬實，可
    以採信。
  ㈣被告林克弦自陳：當時除了幫證人莊季霖代玩外，還有幫其
    他客戶代玩。曾向證人莊季霖表示有登入莊季霖帳號上「英
    雄聯盟」遊戲，但是發覺登入錯誤就下線等情（參本院卷第
    114 頁）。再參酌新加坡商競舞電競有限公司台灣分公司10
    9 年5 月8 日競舞電競字第0109050803號函（參偵卷第87頁
    ）所示，可見帳號「kent8809」暱稱「激動肥宅」之人，於
    108 年11月6 日9 時8 分34秒登入「英雄聯盟」線上遊戲，
    並於同日下午1 時35分13秒登出。又參考證人侯登耀證稱：
    「我心裡覺得很難過，被侮辱了。我都想哭。而且我那幾個
    晚上都睡不好，我覺得即使是其他玩家覺得我玩的不好，也
    不應該這樣侮辱我。即便對方覺得我玩的不好，批評我玩的
    不好，請我再努力、再去練一練都好，怎麼可以直接對我人
    身攻擊」等語（參本院卷第120 頁）。再觀察「英雄聯盟」
    線上遊戲聊天平台頁面（參偵卷第74頁）所示，可見暱稱「
    激動肥宅」之人，與證人侯登耀有言語上之交鋒爭執。由此
    足見，被告林克弦係「英雄聯盟」線上遊戲的高手，證人莊
    季霖於某網咖認識被告之後，付費請被告代打遊戲積分。被
    告確曾於108 年11月6 日9 時8 分34秒，以帳號「kent8809
    」，登入「英雄聯盟」線上遊戲，直到同日下午1 時35分13
    秒登出遊戲。而於同日上午10時50分許，因與暱稱為「- 侯
    登耀- 喊在」之證人侯登耀，有言語上之交鋒爭執，即於聊
    天平台上發表「還是你色盲」、「色盲就去看醫生，別在這
    裡腦殘又秀下限的」等文字，辱罵證人侯登耀，以發洩當時
    心中之不滿。而上述言詞，足以貶損侯登耀之人格及社會評
    價，讓證人侯登耀心裡難受情緒低落達數日之久等事實，應
    可認定。被告否認上情，顯避重就輕之詞，不能採信。
  ㈤至被告辯稱：在LINE上我有跟這個帳號的主人莊季霖說我下
    午才會上線，不是上午就上線等語。但查，依據被告提出之
    與證人莊季霖間的LINE對話記錄（參本院卷第69頁），可知
    證人莊季霖表於108 年11月6 日下午4 時42分，詢問被告「
    你要打嗎？」，被告於同日下午4 時43分許答稱「晚上」等
    情。而前述LINE對話記錄，僅能說明被告於同日下午4 時43
    分許，向證人莊季霖間表示當日晚上要幫證人莊季霖代打「
    英雄聯盟」遊戲，尚不能以此反證被告未於上述時間即同日
    上午10時50分許，在「英雄聯盟」遊戲中的聊天平台，以暱
    稱「激動肥宅」，對證人侯登耀發表上述公然侮辱的言詞，
    自不能作為對被告有利之認定。
  ㈤綜上所述，被告所辯均屬臨訟卸責之詞，不足採信。本案事
    證明確，被告犯行堪以認定，應予依法論科。
三、論罪科刑：
  ㈠刑法第309 條雖於108 年12月25日修正公布，於108 年12月
    27日施行。然修正條文僅將罰金數額調整換算後予以明定，
    並無新舊法比較問題，依一般法律適用原則，應逕行適用現
    行法。
  ㈡核被告所為，係犯刑法第309 條第1 項之公然侮辱罪。
  ㈢爰審酌被告僅因與告訴人侯登耀，在「英雄聯盟」線上遊戲
    有言詞上之交鋒，心生不滿，竟以上揭言詞辱罵告訴人，足
    以貶損侯登耀之人格及社會評價，所為實非可取。且其犯後
    始終否認犯行，犯後態度不佳；兼衡其素行、犯罪之動機、
    目的、手段，並參酌其係大學畢業之教育程度、職業為工、
    家庭經濟狀況為小康及所生損害等一切情狀，量處如主文所
    示之刑，並諭知易服勞役之折算標準，以示懲儆。
四、據上論斷，應依刑事訴訟法第299 條第1 項前段、刑法第30
    9 條第1 項、第42條第3 項，刑法施行法第1 條之1 ，判決
    如主文。
本案檢察官劉偉誠提起公訴，檢察官劉仲慧到庭執行職務。
中    華    民    國    110   年    11    月    10    日
                  刑事審查庭法  官  呂曾達
以上正本證明與原本無異。
如不服本判決應於收受判決後20日內向本院提出上訴書狀，並應
敘述具體理由。其未敘述上訴理由者，應於上訴期間屆滿後20日
內向本院補提理由書(均須按他造當事人之人數附繕本)「切勿逕
送上級法院」。 
                              書記官  楊淨雲
中    華    民    國   110    年    11    月    10    日
附錄本案論罪科刑法條：
中華民國刑法第309條
公然侮辱人者，處拘役或9千元以下罰金。
以強暴犯前項之罪者，處1年以下有期徒刑、拘役或1萬5千元以下
罰金。